臺灣臺中地方法院簡易民事判決
　　　　　 111年度沙簡字第278號
原      告  戴崇訓  
被      告  莊孟真  
            周學漢  
上列當事人間請求給付簽訂房屋買賣契約之違約金事件，本院於
民國111年8月25日言詞辯論終結，判決如下：
    主      文
原告之訴駁回。
訴訟費用由原告負擔。
    事實及理由
一、原告主張：兩造於民國110年6月27日簽訂土地房屋買賣契約
    ，約定由被告以新臺幣（下同）1,140萬元買受原告所有坐
    落臺中市沙鹿區南勢段884、911-6、913-6、942、1047、10
    52地號土地，及其上門牌號碼臺中市○○區○○○街000巷00號建
    物。又買賣契約第二條（2）已約明，被告應於110年6月28
    日給付228萬元，詎被告未依約給付，依買賣契約第二條（3
    ）、第十條約定，被告應給付原告違約金20萬元，因被告違
    約，原告已於110年7月2日以存證信函通知解除契約。此筆
    土地房屋，後由另一準買家，以1,100萬元成交。並聲明：
    被告應給付簽訂房屋合約契約之違約金20萬元整，調解及訴
    訟費用由被告負擔。
二、被告抗辯：110年6月初，被告即詢問原告欲出賣房地之詳細
    狀況並預約看屋，但因買賣價金無法達成共識，直至110年6
    月27日晚間原告通知被告願意配合，雙方遂進行討論，然因
    系爭房屋仍設有二胎貸款，依買賣條件被告不僅需先提出20
    0多萬供原告塗銷抵押權，事後尚須再給付頭期款，對被告
    極為不利，被告希望隔日再到地政士事務所商討買賣事宜，
    惟當日原告一再強調，兩造得先簽立買賣草約，隔日再到地
    政士事務所簽立正式合約，系爭草約僅是就買賣相關事宜預
    先擬定，並無法律效力。110年6月28日兩造即至廖素理地政
    士事務所商談，但無法達成共識，原告嗣後亦不接受被告所
    提條件。兩造既已約定於110年6月28日簽定正式契約，足見
    110年6月27日簽寫草約時，買賣契約尚未成立，並無法律效
    力，原告請求被告給付違約金並無理由。並聲明：原告之訴
    駁回，訴訟費用由原告負擔。
三、法院之判斷：
（一）原告主張兩造於110年6月27日簽定土地房屋買賣契約之事
      實，已據提出土地房屋買賣契約書為證，應可採信。又依
      據兩造簽定之土地房屋買賣契約書第二條（2）約定「定
      於民國110年6月28日乙方續付給甲方新台幣貳佰貳拾捌萬
      元整」、（3）「若違約乙方需給付甲方貳拾萬元整」。
      因此，原告主張之上述部分，應認為真正。
（二）被告以前情抗辯，經查：
   1、兩造於簽訂買賣契約之次日即110年6月28日確實曾前往廖
      素理地政士事務所商談後續之契約履行事宜，然並未達成
      共識，此經證人廖素理到庭證述明確，亦為兩造所不爭執
      。本院認為，如雙方於110年6月27日就買賣契約已全部達
      成合意，則無須於次日再至廖素理地政事務所續行討論。
      因此，兩造於110年6月27日簽定買賣契約當時，雖已就買
      賣標的及價金部分達成合意，但就買賣標的上之第二順位
      抵押權（即二胎）部分如何處理，及被告可貸款成數即履
      約程序部分，仍未達成共識。
 　2、「當事人意思表示一致者，無論其為明示或默示，契約即
      為成立。當事人對於必要之點，意思一致，而對於非必要
      之點，未經表示者，推定其契約為成立，關於該非必要之
      點，當事人意思不一致時，法院應依其事件之性質定之」
      民法第153條定有明文。茲所謂「必要之點」，通常指契
      約之要素而言，本件關於買賣標的第二順位抵押權（即二
      胎）如何處理，買受人應如何付款等事項，雖非屬於不動
      產交易之要素，僅得認為係契約之「非必要之點」，但本
      院認為以一般常情而言，不動產交易屬於重大之財產交易
      行為，其交易過程較其他日常生活交易行為更為複雜，常
      情而言，一般人亦較為謹慎，除買賣標的物、價金等必要
      事項外，其付款方式、所有權變動流程等，性質上均屬重
      要，因此不動產交易，就此非必要之點如未達成合意，應
      認為其契約不成立。
   3、本件兩造於110年6月27日簽定之土地房屋買賣契約，並未
      就買賣標的上第二順位抵押權之處理方式及買受人付款程
      序等事項達成合意，而110年6月28日雙方再至廖素理地政
      事務所續行討論，亦無法就此非必要之點達成共識。兩造
      就此非必要之點既然各有所表示，且其意思表示不一致，
      而此非必要之點，在不動產交易上屬於性質上重要事項，
      因此本件不動產交易，就此非必要之點未達成合意，應認
      為其契約不成立。
 　4、本件雙方雖於110年6月27日簽定土地買賣契約，但關於買
      賣標的上第二順位抵押權之處理方式及買受人付款程序等
      事項，並未達成合意，而此係不動產交易中屬於性質上重
      要事項之非必要事項，本院認為依前述民法第153條規定
      ，應認為就此非必要之點未達成合意，其契約不成立。
四、綜上，本件兩造雖於110年6月27日簽定土地房屋買賣契約，
    但因就契約中重要之非必要之點未達成合意，契約應認為不
    成立。本件買賣契約既不成立，則原告依契約之法律關係，
    請求被告給付違約金20萬元，應無理由，應予駁回。
五、訴訟費用負擔之依據：民事訴訟法第78條。
中　　華　　民　　國　　111 　年　　9 　　月　　6 　　日
                        臺灣臺中地方法院沙鹿簡易庭
                            法  官  劉國賓
以上為正本，係照原本作成。
如不服本判決，應於判決送達後20日內向本院提出上訴狀並表明
上訴理由（須附繕本）；如委任律師提起上訴者，應一併繳納上
訴審裁判費。
中　　華　　民　　國　　111 　年　　9 　　月　　6 　　日
                            書記官  張隆成